臺灣臺中地方法院刑事判決　　　　　　　　　　　　九十四年度訴字第一五五號
　　公　訴　人　臺灣臺中地方法院檢察署檢察官
　　被　　　告　甲○
右列被告因毒品危害防制條例案件，經檢察官提起公訴（九十四年度毒偵字第一二六
三號），被告於準備程序中就被訴事實為有罪之陳述，本院合議庭裁定由受命法官獨
任進行簡式審判程序，茲判決如左：
    主  文
甲○連續施用第一級毒品，累犯，處有期徒刑拾月；扣案之注射針筒壹支，沒收之。
又施用第二級毒品，累犯，處有期徒刑參月。應執行有期徒刑壹年，扣案之注射針筒
壹支，沒收之。
    犯罪事實
一、甲○前於民國八十七年間因施用毒品案件，經送觀察、勒戒後，認無繼續施用毒
    品之傾向，經本院於八十七年八月七日，以八十七年度易字第一九二三號為免刑
    判決確定。又於八十八年間因施用毒品案件，經本院以八十八年度毒聲字第二三
    八五號裁定觀察、勒戒後，認無無繼續施用毒品之傾向，經臺灣臺中地方法院檢
    察署檢察官於八十八年六月二日，以八十八年度偵字第六二五四號、八四九九號
    為不起訴處分確定。復因施用毒品案件，經本院於八十九年一月十七日以八十九
    年度毒聲字第二九二號裁定送戒治處所施以送強制戒治，嗣經本院於八十九年十
    二月二十一日以八十九年度毒聲字第七四四三號裁定停止戒治所餘期間付保護管
    束，再於九十年三月一日經本院以九十年度毒聲字第一○三五號裁定撤銷停止戒
    治，令入戒治處所施以強制戒治，於九十一年四月十五日執行完畢，並由臺灣臺
    中地方法院檢察署檢察官提起公訴，經本院於八十九年七月三日，以八十九年易
    字第三六四號判處有期徒刑八月確定，甫於九十二年三月十七日縮刑期滿執行完
    畢。詎猶不知悔改，復基於施用第一級毒品海洛因之概括犯意，連續自九十四年
    二月五日不詳時間起至同年二月十七日十五時許止，在其臺中縣后里鄉○○村○
    ○路一五六號之住處，以將海洛因摻水置於注射針筒內注射入體內之方式，施用
    第一級毒品海洛因二次；另於同年二月十七日十六、十七時許，在上開住處，以
    將甲基安非他命置於玻璃球內點燃後吸取其煙之方式，施用第二級毒品甲基安非
    他命一次。嗣為警於同年二月十八日十七時二十分許，在臺中縣外埔鄉○○村○
    ○路與六支巷口處查獲，並扣得甲○所有供施用第一級毒品海洛因所用之注射針
    筒一支。
二、案經臺中縣警察局大甲分局報告臺灣臺中地方法院檢察署檢察官偵查起訴。
    理  由
一、右揭犯罪事實，業據被告甲○於本院準備程序及簡式審判程序中供承明確，復查
    ：
（一）被告甲○於被查獲之九十四年二月十八日，在臺中縣警察局大甲分局所採集之
      尿液，經送李綜合醫院大甲分院檢驗結果呈安非他命、嗎啡陽性反應，復經送
      請詮昕科技股份有限公司檢驗結果，係呈安非他命類、鴉片類、海洛因代謝物
      均為陽性反應，復經以GC/MS方法為確認結果，仍呈安非他命、甲基安非他命
      、可待因、嗎啡陽性反應等情，有李綜合醫院大甲分院尿液檢驗報告、該公司
      於九十四年三月七日出具之濫用藥物尿液檢驗報告及偵查卷宗所附之採集尿液
      鑑定同意書、尿液代號與真實姓名對造表各一份附卷可稽（見偵查卷第三一、
      三二、六○頁），復自被告甲○身上扣得供施用第一級毒品海洛因所用之注射
      針筒一支可參，是以被告甲○自承於九十四年二月五日不詳時間起至同年二月
      十七日十五時許止，連續施用第一級毒品海洛因二次；另於同年二月十七日十
   六、十七時許，施用第二級毒品甲基安非他命一次等語，即有所據，信屬可採
      。
（二）復以，被告甲○因施用毒品案件，經本院於八十九年一月十七日以八十九年度
      毒聲字第二九二號裁定送戒治處所施以送強制戒治，嗣經本院於八十九年十二
      月二十一日以八十九年度毒聲字第七四四三號裁定停止戒治所餘期間付保護管
      束，再於九十年三月一日經本院以九十年度毒聲字第一○三五號裁定撤銷停止
      戒治，令入戒治處所施以強制戒治，於九十一年四月十五日執行完畢等情，有
      臺灣高等法院被告全國前案紀錄表、臺灣臺中地方法院檢察署刑案資料查註紀
      錄表、臺灣高等法院前案紀錄表各一份在卷可按。被告甲○本次再施用第一級
      毒品海洛因及第二級毒品安非他命犯行，確係在前次施用毒品犯行經強制戒治
      完畢後五年內所再犯，至臻明確。
（三）綜上所述，本件事證明確，被告右開犯行，洵堪認定。
二、按海洛因、安非他命係毒品危害防制條例第二條第二項第一款、第二款所定之第
    一級毒品、第二級毒品，不得非法施用。是以：
（一）核被告甲○於九十四年二月五日不詳時間起至同年二月十七日十五時許止，連
      續施用第一級毒品海洛因二次之部分，均係犯毒品危害防制條例第十條第一項
      之施用第一級毒品罪。另被告甲○於同年二月十七日十六、十七時許，施用第
      二級毒品甲基安非他命一次等語，則係犯同條第二項之施用第二級毒品罪。被
      告持有第一級毒品海洛因及第二級毒品安非他命後，進而施用，其持有之低度
      行為應為施用之高度行為所吸收，不另論以持有第一級毒品罪及持有第二級毒
      品罪。另被告先後二次施用第一級毒品海洛因之犯行，分別於緊接之時間，以
      相同之方法為之，觸犯構成要件相同之罪，顯係基於概括犯意為之，應依連續
      犯之規定論以一罪，並依法加重其刑。又被告所犯上開二罪，則犯意各別，行
      為互殊，罪名不同，應分論併罰。
（二）被告甲○曾因施用毒品案件，經本院於八十九年七月三日，以八十九年易字第
      三六四號判處有期徒刑八月確定，甫於九十二年三月十七日縮刑期滿執行完畢
      等情，有臺灣高等法院被告全國前案紀錄表、臺灣臺中地方法院檢察署刑案資
      料查註紀錄表、臺灣高等法院前案紀錄表各一份在卷可按，其受有期徒刑之執
      行完畢，五年以內再犯本件有期徒刑以上之罪，為累犯，施用第一級毒品海洛
      因部分，依法遞加重其刑，施用第二級毒品安非他命部分，依法加重其刑。
（三）爰審酌被告甲○於因施用毒品案件，經本院於八十九年一月十七日以八十九
      年度毒聲字第二九二號裁定送戒治處所施以送強制戒治，嗣經本院於八十九年
      十二月二十一日以八十九年度毒聲字第七四四三號裁定停止戒治所餘期間付保
      護管束，再於九十年三月一日經本院以九十年度毒聲字第一○三五號裁定撤銷
      停止戒治，令入戒治處所施以強制戒治，於九十一年四月十五日執行完畢，竟
      仍不知戒惕，再度違犯本件毒品危害防制條例第十條第一項及第二項之罪，無
      視於毒品對於自身健康之戕害及國家對於杜絕毒品犯罪之禁令；其犯罪之動機
      、目的單純；又施用毒品係自戕行為，犯罪手段平和，亦未因此而危害他人，
      所生損害非大；再考之其於犯後坦承犯行，態度良好，並參諸施用毒品者均有
      相當程度之成癮性及心理依賴，其犯罪心態與一般刑事犯罪之本質並不相同，
      應側重以適當之醫學治療及心理矯治處遇為宜等一切情狀，分別量處如主文所
      示之刑，並定其應執行之刑，以示懲儆。公訴蒞庭檢察官雖就被告甲○施用第
      一級毒品海洛因部分具體求處有期徒刑一年，另施用第二級毒品甲基安非他命
     之部分，則求處有期徒刑五月以上之刑度，惟本院考量本件被告甲○施用第一
      級毒品海洛因之次數為二次，另就第二級毒品甲基安非他命為施用一次之犯罪
      情節，加以被告甲○犯罪後坦承犯行之態度，認公訴蒞庭檢察官所為求處之刑
      度，尚難過重，難允所請，附此敘明。
（四）至扣案注射針筒一支，為被告甲○所有供施用第一級毒品海洛因犯罪所用之物
      ，業據被告甲○供陳明確（見本院卷第三七頁），爰依刑法第三十八條第一項
      第二款規定，宣告沒收之。
據上論斷，應依刑事訴訟法第二百七十三條之一第一項、第二百九十九條第一項前段
，毒品危害防制條例第十條第一項、第二項、第二十三條第二項，刑法第十一條前段
、第五十六條、第四十七條、第五十一條第五款、第三十八條第一項第二款，判決如
主文。
本案經檢察官乙○○到庭執行職務
中    華    民    國      九十四      年     六     月       二十四     日
                            臺灣臺中地方法院刑事第十二庭
                                    法  官  劉  兆  菊
右正本證明與原本無異。
如不服本判決，應於送達後十日內向本院提出上訴狀（須附繕本），上訴於臺灣高等
法院臺中分院。
                                    書記官
中    華    民    國      九十四      年      六     月      二十四     日
附錄論罪科刑法條
毒品危害防制條例第十條
施用第一級毒品者，處六月以上五年以下有期徒刑。
施用第二級毒品者，處三年以下有期徒刑。
